# 银行承兑汇票贴现后是否应该终止确认该票据

提问人：wx_5e42c937d1dd 时间：2020-02-13 11:37:39
求助，陈版主。银行承兑汇票贴现后是否应该终止确认该票据，这个应该还是要回到，关于金融资产终止确认>评估其保留金融资产所有权上的风险和报酬的程度>是否保留了对金融资产的控制
根据《企业会计准则第 23 号——金融资产转移（ 2006 年）》
第七条第七条企业在发生金融资产转移时，应当评估其保留金融资产所有权上的风险和报酬的程度，并分别下列情形处理：
（一）企业转移了金融资产所有权上几乎所有风险和报酬的，应当终止确认该金融资产，并将转移中产生或保留的权利和义务单独确认为资产或负债。
（二）企业保留了金融资产所有权上几乎所有风险和报酬的，应当继续确认该金融资产。
（三）企业既没有转移也没有保留金融资产所有权上几乎所有风险和报酬的（即除本条（一）、（二）之外的其他情形），应当根据其是否保留了对金融资产的控制，分别下列情形处理：
1 ．企业未保留对该金融资产控制的，应当终止确认该金融资产，并将转移中产生或保留的权利和义务单独确认为资产或负债。
2 ．企业保留了对该金融资产控制的，应当按照其继续涉入被转移金融资产的程度继续确认有关金融资产，并相应确认相关负债。继续涉入被转移金融资产的程度，是指企业承担的被转移金融资产价值变动风险或报酬的程度。
第八条第八条企业在评估金融资产所有权上风险和报酬的转移程度时，应当比较转移前后其所承担的该金融资产未来净现金流量金额及其时间分布变动的风险。
企业承担的金融资产未来净现金流量现值变动的风险没有因转移而发生显著变化的，表明该企业仍保留了金融资产所有权上几乎所有风险和报酬。如将贷款整体转移并对该贷款可能发生的所有损失进行全额补偿，或者出售一项金融资产但约定以固定价格或者售价加上出借人回报的价格回购。
企业承担的金融资产未来净现金流量现值变动的风险相对于金融资产的未来净现金流量现值的全部变动风险不再显著的，表明该企业已经转移了金融资产所有权上几乎所有风险和报酬。如无条件出售金融资产，或者出售金融资产且仅保留以其在回购时的公允价值进行回购的选择权。
企业通常不需要通过计算即可判断其是否转移或保留了金融资产所有权上几乎所有风险和报酬。在其他情况下，企业需要通过计算评估是否已经转移了金融资产所有权上几乎所有风险和报酬的，在计算和比较金融资产未来现金流量净现值的变动时，应当考虑所有合理、可能的现金流量变动，对于更可能发生的结果赋予更高的权重，并采用适当的市场利率作为折现率。
第九条
企业在判断是否保留了对被转移金融资产的控制时，应当根据转入方是否具有出售被转移金融资产的实际能力而确定。
转入方能够单方面将被转移金融资产整体出售给不相关的第三方，且没有额外条件对此项出售加以限制的，表明转入方有出售被转移金融资产的实际能力，从而表明企业未保留对被转移金融资产的控制；在其他情形下，表明企业保留了对被转移金融资产的控制。
在判断转入方是否具有出售被转移金融资产的实际能力时，企业考虑的关键应当是转入方实际上能够采取的行动。
被转移金融资产不存在市场或转入方不能单方面自由地处置被转移金融资产的，通常表明转入方不具有出售被转移金融资产的实际能力。
转入方不大可能出售被转移金融资产并不意味着企业（转出方）保留了对被转移金融资产的控制。但存在看跌期权或担保而限制转入方出售被转移金融资产的，转出方实际上保留了对被转移金融资产的控制。如存在看跌期权或担保且很有价值，导致转入方实际上不能在不附加类似期权或其他限制条件的情形下将该被转移金融资产出售给第三方，从而限制了转入方出售被转移金融资产的能力，转入方将持有被转移金融资产以获取看跌期权或担保下相应付款的，企业保留了对被转移金融资产的控制。
综上，当银行承兑汇票贴现给银行时，由于实际信用风险是非常小的，所以在贴现时就应该直接终止确认相关的应收票据，而非确认为短期借款。如果终止确认，则贴票的账面价值和收到的贴现款项，属于金融资产终止确认的损益。
所以这样的判断是对的？
但是根据经济法，票据是收到票据法保护的，及时票据已经贴现，但作为票据链条上的一员，仍然存在付款义务，也就是附追索权。
另，实业业务上，银行与企业的合同，银行基于票据法的基础上缩小了可追索范围，指出出票人拒绝支付票据上规定的金额，银行可仅对贴现人追索。或者由于企业在贴现银行开有账户，企业与银行的合同约定“贴票申请人或担保人未履行到期债务，贴现人有权直接扣划贴现申请人任何账户的款项偿还债务。贴现人在贴现申请人账户中划扣款项时，账户中的币种与主债务币种不同的，按划扣当天贴现人公布的贴现人买入外汇的牌价折算”
这样的约定，算不算是实质上影响票据终止确认的约定呢？

回答人：chenyiwei
对规模大、信用程度高的全国性银行和股份制银行签发的银行承兑汇票，贴现时可以终止确认，对此并无争议；但对于除此之外的中小银行，其信用风险程度可能并非很低，因此贴现此类银行签发的银行承兑汇票时有可能并不能终止确认。